ALBERTO DUQUE VILLEGAS

Colombia - Bogotá, D.C. E-mail: <u>jalbertoduque@yahoo.com</u> CvLAC - 000160787320141121000 (2014/11/21) ORCID - 0000-0002-3179-758

PERFIL PROFESIONAL

Formación en inteligencia artificial, desarrollo de aplicaciones y ciencia de datos.

Consultor certificado en la gestión del capital humano y en competencias laborales.

Experto en integración de procesos de capital humano, orientados a resultados y basados en competencias, con un enfoque práctico y de impacto en la estrategia empresarial.

FORMACIÓN ACADÉMICA

- IBM, Applied Data Science with Python Level 2, 2022; Spark Fundamentals I, 2022; Hadoop 101, 2022; Big Data 101, 2022.
- UNESCO, La inteligencia artificial y el estado de derecho, 2022.
- Telefónica MIRIADAX_, Inteligencia artificial en América Latina y el Caribe: para que nadie se quede atrás, 2021.
- Universidad Tecnológica de Pereira, Ministerio de Tecnologías de la Información y las Comunicaciones, Pereira, Diplomado en Desarrollo de Aplicaciones Web de Misión TIC 2022, 2021.
- Universidad de la Sabana, Instituto de Alta Dirección, Inalde, Bogotá, Colombia, Programa de Desarrollo Gerencial. 2002.
- Universidad Industrial de Santander, Bucaramanga, Colombia, Especialista en Alta Gerencia, 1998.
- Facultad de Psicología Pontificia Universidad Javeriana, Bogotá, Colombia, Psicólogo, 1987.

CERTIFICACIONES

- SAP Certified Consultant, ID 0003955157, Solution Consultant Human Resources mySAP ERP 2005, Academia SAP, Bogotá, Colombia, 2007 (sin renovación).
- Tarjeta Profesional: Psicólogo, Nº 160599, Ley 1090 de 2006, Colpsic.
- Realizar las acciones de la consultoría según acuerdos establecidos con el cliente, Código 240101007, Competencia Laboral, Bogotá, Colombia, 2013.
- Facilitar el servicio a los clientes internos y externos de acuerdo con las políticas de la organización, Código 210601010, Competencia Laboral, Bogotá, Colombia, 2012.

- Diagnosticar la situación de la organización cliente según sus necesidades, Código 240101005, Competencia Laboral, Bogotá, Colombia, 2012.
- Diseñar la propuesta del servicio de consultoría de acuerdo con los requerimientos del cliente, Código 240101006, Competencia Laboral, Bogotá, Colombia, 2012.
- Precisar los términos del contrato del servicio de consultoría de acuerdo con las condiciones del cliente y de la empresa consultora, Código 240101008, Competencia Laboral, Bogotá, Colombia, 2012.
- Level B2: Independent User, Berlitz Proficiency Test, Programa I Speak, (December 2011).
- Orientador Familiar, Universidad de Navarra, España, y Universidad de la Sabana: Bogotá, 1994.

EXPERIENCIA PROFESIONAL

Optimización organizacional: De 1997 a 2009, integración de la estrategia organizacional y de capital humano. Entre 2006 y 2009, configuración, integración e implementación del módulo de desarrollo del capital humano (SAP).

Gestión de proyectos educativos: De 1988 a 2013, asesoría pedagógica y orientación escolar. Estructuración, ejecución y mejoramiento de un proyecto educativo institucional. Tutor y asesor metodológico en la Escuela Superior de Administración Pública, ESAP.

Publicación en blogs: Desde 2010 hasta 2021, creador de 4 blogs, enfocados en capital humano, gerencia del cambio, inteligencia financiera y proyectos personales, respectivamente.

Como Servidor Público

Ecopetrol S.A., Bogotá, Colombia, 1988 a 2009.

Líder de Planificación de Competencias SAP R/3, Desarrollo Organizacional y Asesor en Gestión Integral de Personal, Coordinador de Compensación y Desempeño Ecopetrol S.A., Reorganización Administrativa, Facilitador de Mejoramiento Continuo, Coordinador de la Oficina de Empleos Temporales, Orientador Escolar.

Como Profesional Independiente

Magistrado del Tribunal Departamental Deontológico y Bioético de Psicología, Colegio Colombiano de Psicólogos, 2017 a la fecha.

Adelantar procesos disciplinarios relacionados con quejas sobre la práctica de los profesionales en psicología, establecer responsabilidades y definir sanciones.

Consultor empresarial y educativo, 2010 a 2017.

Consultoría en diferentes entidades.

Socio Fundador y Asesor Administrativo-Pedagógico, Servicios Educativos y Asesorías Yariguíes Limitada, Barrancabermeja, Colombia, 1992 a 2009.

Proyecto Educativo Institucional "Colegio Yariguíes".

Nota: Puedo suministrar mayor detalle en la experiencia descrita.